臺灣桃園地方法院民事簡易判決　　　　110年度桃簡字第454號
原　　　告　阮松陽(NGUYEN TUNG DUONG)

訴訟代理人　賴郁樺律師
複代理人　　陳祖德律師
被　　　告　黃子晏　

上列當事人間請求損害賠償事件，原告就本院109 年度審簡字第
993 號刑事案件提起附帶民事訴訟，經本院刑事庭裁定移送前來
（109 年度審簡附民字第56號），本院於民國110 年9 月24日言
詞辯論終結，判決如下：
    主      文
被告應給付原告新臺幣壹萬參仟柒佰捌拾元，及自民國一○九年
十二月一日起至清償日止，按週年利率百分之五計算之利息。
原告其餘之訴駁回。
本判決第一項得假執行。
    事實及理由
一、原告主張：原告於民國107 年5 月13日經由訴外人四維人力
    仲介有限公司（下稱四維公司）來台工作，受僱於訴外人駿
    奕機械有限公司（下稱駿奕公司）期間入住位於桃園市○○
    區○○路000 號2 樓之宿舍。被告係任職於四維公司，因原
    告向勞工局檢舉，竟於108 年5 月6 日晚間10時30分許，前
    往上開宿舍持棍棒毆打原告，致原告受有頭皮撕裂傷、左腕
    韌帶損傷之傷害（下稱系爭傷害），原告因系爭傷害而支出
    醫療費用新臺幣（下同）3,780 元，且原告任職駿奕公司期
    間每月工資為2 萬3,100 元，日薪為770 元，遭被告毆打後
    ，自108 年5 月8 日至22日請病假休養，病假期間雇主僅給
    付半薪，此段期間受有5,775 元之薪資損害，又原告於108
    年5 月22日與駿奕公司終止僱傭關係，經勞動部廢止原告聘
    僱許可，而不得在臺工作，直至108 年11月7 日才由新雇主
    接續聘僱原告，共計有5 個月又16日處於無工作狀態，而受
    有12萬7,820 元之薪資損害。另原告在異鄉遭到被告毆打頭
    部，當下極度害怕自己會無法活著，恐懼感極深，在台期間
    隨時擔心被告會再度攻擊自己，經常於夜晚驚醒，精神混亂
    而承受極大的精神上痛苦，請求被告賠償精神上之損害7 萬
    元。爰依侵權行為之法律關係提起本件訴訟，請求被告賠償
    醫療費用3,780 元、薪資損失13萬3,595 元、精神慰撫金7
    萬元，共計20萬7,375 元等語，並聲明：（一）被告應給付
    原告20萬7,375 元，及自起訴狀繕本送達翌日起至清償日止
    ，按週年利率5 ％計算之利息。（二）願供擔保，請准宣告
    假執行。
二、被告則以：被告當時任職於外勞仲介，負責幫忙處理外勞宿
    舍的雜務事項，例如修繕水電等，被告很有誠意希望能跟原
    告談和解，但經濟上不是很寬裕等語置辯。並聲明：原告之
    訴駁回。
三、原告主張遭被告傷害之事實及被告因前開不法行為，業經本
    院以109 年度審簡字第993 號刑事簡易判決（下稱刑案）被
    告犯傷害罪，處拘役40日確定在案，有刑案判決書在卷可參
    （見本院卷第5 至6 頁），復經本院職權調閱前開刑案卷證
    ，查核無訛，堪認被告確有為傷害原告之行為，致原告受有
    系爭傷害，是原告請求被告負損害賠償責任，自屬有據。
四、按因故意或過失，不法侵害他人之權利者，負損害賠償責任
    ；不法侵害他人之身體或健康者，對於被害人因此喪失或減
    少勞動能力，或增加生活上之需要時，應負損害賠償責任；
    不法侵害他人之身體、健康…者，被害人雖非財產上之損害
    ，亦得請求賠償相當之金額，民法第184 條第1 項前段、第
    193 條第1 項、第195 條第1 項前段分別定有明文。本院茲
    就原告主張之各項損害數額分別審酌如下：
（一）醫療費用：得請求3,780 元。
      本件原告受傷後，因就醫而支出醫療費3,780 元，業據提
      出醫療費用收據為證（見附民卷第23至29頁），且為被告
      所不爭執，應予准許。
（二）薪資損失部分：不得請求。
   1、按損害賠償，除法律另有規定或契約另有訂定外，應以填
      補債權人所受損害及所失利益為限。依通常情形，或依已
      定之計劃、設備或其他特別情事，可得預期之利益，視為
      所失利益，民法第216 條定有明文。
   2、原告主張任職駿奕公司期間每月工資為2 萬3,100 元，日
      薪為770 元，遭被告毆打後，自108 年5 月8 日至22日請
      病假休養，病假期間雇主僅給付半薪，此段期間受有5,77
      5 元之薪資損害，又原告於108 年5 月22日與駿奕公司終
      止僱傭關係，經勞動部廢止原告聘僱許可，而不得在臺工
      作，直至108 年11月7 日才由新雇主接續聘僱原告，共計
      有5 個月又16日處於無工作狀態，而受有12萬7,820 元之
      薪資損害等語，固據提出新北市政府勞工局外籍勞工諮詢
      服務中心受理外國人申訴爭議協調會會議紀錄、勞動部函
      文、外籍勞工由其他雇主接續聘僱證明書、打卡單、薪資
      條、薪資明細表為證（見附民卷第13頁、本院卷第23至34
      頁），惟原告並未舉證其因系爭傷害而不能工作，而原告
      與駿奕公司係合意終止勞動契約，況由原告所提出之上開
      會議紀錄之勞方主張部分，可知原告於107 年5 月13日來
      臺工作，嗣於108 年5 月6 日遭被告傷害，然原告於108
      年3 月即曾請求轉換雇主，且因本件傷害事件原告認為仲
      介公司服務不佳，而請求與仲介公司終止服務契約，等待
      轉換雇主期間，原告請求安置在財團法人天主教會新竹區
      越南移工移民安置中心等情（見附民卷第14至15頁），足
      認原告在遭被告傷害之前，早已請求轉換雇主，並自願在
      等待轉換雇主期間請求安置。是以，原告未舉證因系爭傷
      害而有不能工作之情事，又原告轉換雇主與本件傷害事情
      並無因果關係，從而，原告請求被告給付請假期間與等待
      雇主期間之薪資損失，均無理由，應予駁回。
（三）精神慰撫金部分：得請求1 萬元。
      按精神慰撫金之多寡，應斟酌雙方之身分、地位、資力與
      加害程度及其他各種情形核定相當數額，該金額是否相當
      ，自應依實際加害情形與被害人所受之痛苦及雙方身分、
      地位、經濟狀況等關係定之（最高法院51年台上字第223
      號判決意旨參照）。本件原告因系爭傷害，精神上受有相
      當之痛苦，自得請求被告賠償精神慰撫金，本院審酌兩造
      之身分、地位、兩造財產所得狀況（見本院卷第70頁及其
      反面）、原告受害程度，及被告事發後迄今未為任何賠償
      之態度等一切情狀，認原告請求之精神慰撫金以1 萬元為
      允當，逾此部分之請求，則應予駁回。
（四）據上，本件原告得請求被告損害賠償之數額為1 萬3,780
      元（計算式：醫療費用3,780 元＋精神慰撫金1 萬元＝1
      萬3,780 元）。
五、末按給付無確定期限者，債務人於債權人得請求給付時，經
    其催告而未為給付，自受催告時起，負遲延責任，經債權人
    起訴而送達訴狀，或依督促程序送達支付命令，或其他相類
    之行為者，與催告有同一之效力；又遲延債務，以支付金錢
    為標的者，債權人得請求依法定利率計算之遲延利息；又應
    付利息之債務，利率未經約定，亦無法律可據者，週年利率
    5 ％。民法第229 條第2 項、第233 條第1 項前段、第203
    條分別定有明文。本件係因侵權行為所生之損害賠償債權，
    為給付無確定期限之債權，又係以支付金錢為標的，依上揭
    法律規定，原告就被告應給付金額，請求自刑事附帶民事起
    訴狀繕本送達翌日即109 年12月1 日（見附民卷第33頁）起
    至清償日止，按週年利率5 ％計算之利息，為有理由，應予
    准許。
六、綜上所述，原告依侵權行為之法律關係，請求被告給付1 萬
    3,780 元，及自109 年12月1 日起至清償日止，按週年利率
    5 ％計算之利息，為有理由，應予准許；逾此部分請求，則
    屬無據，應予駁回。
七、本件原告勝訴部分，係依簡易訴訟程序所為被告敗訴之判決
    ，依民事訴訟法第389 條第1 項第3 款規定，應依職權宣告
    假執行。原告雖聲明願供擔保請准宣告假執行，僅係促使法
    院職權發動，無庸另為准駁之諭知，附此敘明。
八、本件事證已臻明確，兩造其餘主張及所提證據，經本院斟酌
    後，核與判決結果無影響，爰不予一一論述。
九、末按由刑事庭移送民事庭之附帶民事訴訟案件，免納裁判費
    ，刑事訴訟法第504 條第2 項定有明文。據此，原告提起本
    件訴訟，依法無需繳納裁判費，另綜觀卷內資料，兩造復無
    其他訴訟費用之支出，爰無庸宣告兩造各應負擔訴訟費用之
    金額，併此敘明。
中    華    民    國   110    年    10    月    29    日
                  桃園簡易庭  法  官  陳容蓉
以上為正本係照原本作成。
如不服本判決，應於送達後20日內，向本院提出上訴狀並表明上
訴理由，如於本判決宣示後送達前提起上訴者，應於判決送達後
20日內補提上訴理由書（須附繕本）。
如委任律師提起上訴者，應一併繳納上訴審裁判費。
中    華    民    國   110    年    11    月    1     日
                              書記官  王翰揚